【裁判字號】    94,訴,1453
【裁判日期】    950428
【裁判案由】    違反毒品危害防制條例
【裁判全文】
臺灣臺南地方法院刑事判決              94年度訴字第1453號
公  訴  人  臺灣臺南地方法院檢察署檢察官
被      告  甲○○
                    （現在台灣台南分監執行另案中）
上列被告因違反毒品危害防制條例案件，經檢察官提起公訴（94
年度毒偵字第2666號），及移送併辦（95年度毒偵字第188號）
被告就犯罪事實為有罪之陳述，本件裁定進行簡式程序，判決如
下：
    主  文
甲○○施用第一級毒品，累犯，處有期徒刑壹年，扣案之針筒壹
支沒收之；又連續施用第二級毒品，累犯，處有期徒刑捌月；應
執行有期徒刑壹年陸月，扣案之針筒壹支沒收之。
    事  實
一、甲○○前曾於民國84年及86年間，因違反麻醉藥品管理條例
    案件，先後經臺灣嘉義地方法院及臺灣雲林地方法院，以84
    年度訴字第117號及86年度易字第831號，各判處有期徒刑5
    年4月及6月確定，於89年8月3日縮短刑期假釋，並於91年4
    月7日假釋期滿未經撤銷，視為執行完畢。復於93年10月間
    ，再因施用第二級毒品甲基安非他命案件，經臺灣高雄地方
    法院，以93年度易字第987號刑事判決判處有期徒刑4月，於
    94 年8月20日執行完畢。
二、甲○○於90年間，因施用毒品案件，經臺灣嘉義地方法院以
    90年度毒聲字第893號裁定送觀察、勒戒後，認無繼續施用
    毒品之傾向，於92年4月14日觀察、勒戒執行完畢，而自臺
    灣屏東附設勒戒所釋放，並由臺灣屏東地方法院檢察署檢察
    官於同日，以92年度毒偵緝字第91號為不起訴處分確定。
三、甲○○明知海洛因、安非他命係毒品危害防制條例所明定之
    第1級、第2級毒品，不得持有及施用，竟於觀察、勒戒處分
    執行完畢釋放後5年內：
（一）基於施用第1級毒品海洛因之犯意，於94年8月21日晚間18
      時許，在臺南市○○區○○街60號住處內，以將海洛因摻
      入香菸內方式燒烤方式，施用第1級毒品海洛因乙次。
（二）基於施用第2級毒品安非他命之概括犯意，於94年8月21日
      起至94年9月8日止，在臺南市○○區○○街60號住處內及
      高雄縣仁武鄉某處，以玻璃球燒烤方式，連續施用第二級
      毒品安非他命多次。
四、嗣經警分別於94年8月22日、94年9月8日經其同意採尿送驗
    結果，呈毒品陽性反應，並扣得針筒1支，始知上情。
五、案經台南市警察局第1分局報請臺灣臺南地方法院檢察署檢
    察官偵查起訴，及移送併辦。
    理  由
一、上揭犯罪事實，業據被告於本院審理坦承不諱，且被告經採
    尿送驗結果，呈嗎啡、安非他命陽性反應，有長榮大學尿液
    確認報告2紙附卷可稽。此外，並有供其施用第1級毒品之針
    筒1支扣案可資佐證，足見被告自白與事實相符，應堪採信
    ，本件事證明確，被告犯行洵堪認定，應依法論科。
二、被告前因施用毒品案件，經臺灣嘉義地方法院以90年度毒聲
    字第893號裁定送觀察、勒戒後，認無繼續施用毒品之傾向
    ，於92年4月14日觀察、勒戒執行完畢，而自臺灣屏東附設
    勒戒所釋放，並由臺灣屏東地方法院檢察署檢察官於同日，
    以92年度毒偵緝字第91號為不起訴處分確定，有被告台灣高
    等法院被告全國前案紀錄表在卷可按。被告復又為事實欄所
    載之吸食犯行，係於觀察、勒戒處分執行完畢釋放後，5年
    內再犯施用第1級、第2級毒品之罪，係屬再犯。
三、查海洛因、安非他命依毒品危害防制條例第2條第2項第1、
    2款規定係屬第1、2級毒品，核被告所為，係犯毒品危害防
    制條例第10條第1、2項之施用第1級毒品海洛因罪及施用第
    2級毒品安非他命罪。又移送併辦所載之吸食安非他命之犯
    行雖未為起訴書所論列，惟此與前揭論罪部分為連續犯，屬
    裁判上一罪之同一案件，為起訴效力所及，本院依法自應予
    以審究。被告持有第1、2級毒品海洛因、安非他命之低度行
    為，為施用之高度行為所吸收，不另論罪。又被告先後多次
    施用第2級毒品之犯行，時間緊接，方法相同，觸犯構成要
    件相同之罪名，顯係基於概括之犯意為之，應依連續犯規定
    論以1 罪，並加重其刑。又被告有如事實欄所載之罪刑，有
    台灣高等法院被告全國前案紀錄表在卷可按，其於5年之內
    再犯本件有期徒刑以上之罪，為累犯，應依法加重其刑，施
    用第2級毒品部分並依法遞加重之。被告所犯上開2罪間，犯
    意各別，罪名互異，應分論併罰。爰審酌被告前有施用毒品
    前科，竟再施用，顯見其意志不堅，復參酌所犯施用毒品行
    為係戕害自己身心健康及其犯罪後態度等一切情狀，分別量
    處如主文所示之刑，並定應執行之刑，以資懲儆。
四、扣案扣案之針筒1支，被告所有，係其為預備供施用第1級毒
    品海洛因工具，業經其供明在卷，爰依法宣告沒收之。
據上論斷，應依刑事訴訟法第273條之1第1項、第299條第1項前
段、毒品危害防制條例第10條第1項、第2項，刑法第11條前段、
第56條、第51條第5款、第47條、第38條第1項第2款，判決如主
文。
本案經檢察官莊玲如到庭執行職務。
中    華    民    國    95    年    4     月    28    日
                  刑事第九庭    法  官  蔡奇秀
以上正本證明與原本無異。
如不服本判決，應於收受送達後10日內向本院提出上訴書狀（應
附繕本）。
                                書記官  黃瓊蘭
中    華    民    國    95    年    4     月    28    日
附錄本案論罪科刑法條全文：
毒品危害防制條例第10條第1項、第2項
施用第1級毒品者，處6月以上5年以下有期徒刑。
施用第2級毒品者，處3年以下有期徒刑。


司法院資訊處製作；財團法人民間司法改革基金會備份。
